【裁判字號】    89,上易,696
【裁判日期】    890627
【裁判案由】    贓物
【裁判全文】
臺灣高等法院高雄分院刑事判決                    八十九年度上易字第六九六號
    上訴人即被告  甲○○
    選任辯護人    陳清朗
右上訴人因贓物案件，不服臺灣高雄地方法院八十八年度易字第三六三二號中華民國
八十九年二月二十四日第一審判決（起訴案號：臺灣高雄地方法院檢察署八十八年度
偵字第一二五七四號、一二九０六號、一四七０三號），提起上訴，本院判決如左：
      主  文
上訴駁回。
      事  實
一、甲○○曾於民國（下同）八十五年間犯強制未遂罪，經台灣彰化地方法院判處有
    期徒刑五月，緩刑三年確定，竟不知警惕；仍基於故買贓物之概括犯意，於八十
    八年四月十八日上午，在彰化縣台西村堤防邊，明知林秀松與綽號「豐仔」、「
    原仔」所欲出售之羊三十三隻，係其等於同日清晨，在屏東縣滿洲鄉○○村○○
    路「李順正休閒農場」對面羊舍竊自丙○○○所有之羊隻，竟以新台幣（下同）
    五萬二千元之價格加以收買；復於八十八年五月七日，在同地點，明知范永杰與
  林秀松、潘豐祺等三人所欲出售之羊隻三十七隻係其等竊自高雄縣大寮鄉○○村
    ○○段堤防旁，乙○○所飼養之羊隻，為貪圖便宜，仍以四萬元之低價買受。嗣
    范永杰、林秀松、潘豐祺三人，於八十八年五月七日下午九時三十分許，在高雄
    市○○區○○路與九如路口，為警查獲，而知悉上情。
二、案經高雄市政府警察局移送臺灣高雄地方法院檢察署檢察官偵查起訴。
      理  由
一、訊據被告甲○○已坦承於上述時地，各以前揭價格，購買羊隻等情不諱，雖矢口
    否認有故買贓物之犯行，並辯稱：羊隻是林秀松夫妻載來賣給我的，我並不知收
    購之羊係贓物云云。惟查：(一)前揭三十三隻羊及三十七隻羊，分別係被害人丙○
    ○○，乙○○於上述時地被林秀松等人所竊取一節，迭據被害人等二人陳述綦詳
    ，並有贓物認領保管二份在卷可按，是前揭羊隻係屬贓物無訛。(二)當初售予被告
    甲○○羊隻之林秀松於原審法院證述被告甲○○於收購上開羊隻時即知係贓物等
    語（見原審法院八十八年十月十三日訊問筆錄）；復於本院審理時指證確有以五
    萬二千元及四萬元之價錢分別出售三十三隻羊及三十七隻羊與甲○○等情明確；
    而被告甲○○亦坦認係分別以五萬二千元及四萬元收購上開三十三隻羊（其中二
    十四隻成羊）及三十七隻（其中三十六隻成羊）等情屬實（見原審法院八十八年
    十月一日訊問筆錄）。(三)又經原審法院函查高雄縣鳳山市肉品市場結果，八十八
    年十二月之平均羊隻拍賣價格一隻約九千一百元（最高價與最低價平均檟格），
    有高雄縣鳳山市農會八十九年一月十七日鳳市農肉業字第０一三號函附鳳山區肉
    品市場八十八年十二月份羊隻拍賣行情表在卷可參；依此計算，上開竊得羊隻鳳
    山地區市面價值合計應有五十四萬六千元（不含小羊）。而參諸證人即失竊羊隻
    之乙○○於本院審理時證稱：我是從事養羊業者，羊隻買賣係論斤計價，八十八
    年之羊隻價格：公羊每台斤約一百元，每隻約九千餘元至一萬餘元不等，母羊每
    隻約五、六千元。我被竊之三十七隻羊其中小羊一隻，母羊七隻，公羊三十隻（
    包括一隻公種羊），當時之價錢，母羊約五、六千元，公羊約一萬元，其中之公
    種羊約值三萬元，小羊約二千元等語，所述亦與上開鳳山區肉品市場八十八年十
    二月份羊隻拍賣價格相近；準此相較，與被告甲○○收購僅支付之九萬二千元相
    差約六倍之多，尤足證明被告甲○○茍非明知所購之羊隻係屬贓物，當無以此賤
    價買賣之情事。(四)此外，復有搜索扣押證明筆錄一份附卷足稽。綜上所述，被告
    前開所辯不知贓物云云，純係卸責之詞，不足採信；本件事證明確，被告甲○○
    之犯行洵堪認定。
二、核被告甲○○所為，係犯刑法第三百四十九條第二項之故買贓物罪。被告先後二
    次故買贓物行為，時間緊接，反覆為之，所犯係構成犯罪要件相同之罪，顯係基
    於概括犯意，為連續犯，依刑法第五十六條規定，以一罪論，並加重其刑。
三、原審就被告甲○○部分因依刑法第五十六條、第三百四十九條第二項，罰金罰鍰
    提高標準條例第一條前段，並審酌被告甲○○犯後猶圖飾罪行，未具悔意等一切
    情狀，量處有期徒刑十月，認事用法俱無不合，量刑亦稱妥適，被告上訴意旨否
    認犯罪，砌詞指摘原判決不當，並無可取，為無理由，應予駁回。
據上論結，應依刑事訴訟法第三百六十八條，判決如主文。
本案經檢察官朱文彬到庭執行職務。
中    華    民    國        八十九      年      六      月    二十七    日
                              臺灣高等法院高雄分院刑事第一庭
                                  審判長法官  翁慶珍
                                        法官  周賢銳
                          法官  李春昌
右正本證明與原本無異。
不得上訴。
                                      書記官  張得水
中    華    民    國        八十九      年      六      月    二十八    日
附錄：本判決論罪科刑法條：
刑法第三百四十九條第二項：
搬運、寄藏、故買贓物或為牙保者，處五年以下有期徒刑、拘役或科或併科一千元以
下罰金。
                                                                      Ｈ


司法院資訊處製作；財團法人民間司法改革基金會備份。
